臺灣桃園地方法院刑事裁定
111年度聲判字第67號
聲  請  人  竺宇𥠼



代  理  人  劉宇庭律師
被      告  吳采妮




上列聲請人因告訴被告竊盜案件，不服臺灣高等檢察署檢察長中
華民國111年7月27日111年度上聲議字第6718號駁回聲請再議之
處分（原不起訴處分案號：臺灣桃園地方檢察署檢察官111年度
偵緝字第1341號），聲請交付審判，本院裁定如下：
    主  文
聲請駁回。
    理  由
一、聲請交付審判意旨略以：㈠聲請人於警詢已申告被告吳采妮
    等人無故持聲請人之磁扣進入聲請人居所竊盜之犯罪事實，
    應認聲請人同時表明對被告及其他2名共犯王啟萌、徐漢城
    涉犯刑法第306條侵入住宅罪嫌予以訴追之意。惟原臺灣桃
    園地方檢察署檢察官111年度偵緝字第1259號、1341號不起
    訴處分書（下稱原不起訴處分書）及臺灣高等檢察署111年
    度上聲議字第6718號處分書（下稱高檢署處分書）逕認聲請
    人對共犯王啟萌未提出告訴，而未進一步論斷被告是否另涉
    侵入住宅罪嫌，於法顯有違誤。㈡依聲請人居所之監視器錄
    影畫面可知，案發前僅被告一人得以進出聲請人居所，衡情
    當係被告竊得聲請人之磁扣後交予共犯徐漢城，由共犯徐漢
    城下手實施竊盜犯行。則被告未得聲請人之同意，竊得磁扣
    後進出聲請人之居所，仍應構成侵入住宅罪。㈢稽以共犯王
    啟萌曾載送共犯徐漢城前往聲請人居所附近，嗣載送共犯徐
    漢城離開，及被告於案發前曾前往聲請人居所，竊得聲請人
    所有之磁扣後交予共犯徐漢城俾其實施竊盜犯行，被告與共
    犯王啟萌、徐漢城究係共同正犯，或施予共犯徐漢城物質及
    精神上之助力，實有釐清之必要，原不起訴處分書及高檢署
    處分書均未審究，顯有調查未盡完備之違失。爰依刑事訴訟
    法第258條第1項規定，聲請交付審判云云。
二、按聲請人不服上級法院檢察署檢察長認再議為無理由而駁回
    之處分者，得於接受處分書後10日內委任律師提出理由狀，
    向該管第一審法院聲請交付審判。法院認為交付審判之聲請
    不合法或無理由者，應駁回之，刑事訴訟法第258條之1第1 
    項、第258之3第2項前段分別定有明文。經查，本件聲請人
    以被告涉犯竊盜罪嫌，向臺灣桃園地方檢察署（下稱桃園地
    檢署）檢察官提出告訴，經該署檢察官以111年度偵緝字第1
    259號、1341號為不起訴處分後，聲請人不服，聲請再議，
    經臺灣高等檢察署（下稱高檢署）檢察長認再議為無理由，
    於民國111年7月27日以111年度上聲議字第6718號處分書駁
    回再議之聲請。該處分書正本並於111年8月12日由聲請人送
    達代收人周孟儒簽收，此有送達證書附卷可稽，聲請人並旋
    於同年8月18日委任律師向本院聲請交付審判，本院於同年8
    月19日收受，其聲請合於「再議前置原則」及「強制律師代
    理」等要件，並於法定聲請期間提出聲請，均符法定程式，
    先予敘明。
三、按法院認交付審判之聲請不合法或無理由者，應駁回之，刑
    事訴訟法第258條之3第2項前段定有明文。次按，刑事訴訟
    法第258條之1規定告訴人得向法院聲請交付審判，係對於「
    檢察官不起訴或緩起訴裁量權」制衡之一種外部監督機制，
    法院僅就檢察官所為不起訴或緩起訴之處分是否正確加以審
    查，以防止檢察機關濫權，依此立法精神，同法第258條之3
    第3項規定法院審查聲請交付審判案件時「得為必要之調查
    」，其調查證據之範圍，自應以偵查中曾顯現之證據為限；
    而同法第260條對於不起訴處分已確定或緩起訴處分期滿未
    經撤銷者得再行起訴之規定，其立法理由說明該條所謂不起
    訴處分已確定者，包括「聲請法院交付審判復經駁回者」之
    情形在內，是前述「得為必要之調查」，其調查證據範圍，
    更應以偵查中曾顯現之證據為限，不得就告訴人新提出之證
    據再為調查，亦不得蒐集偵查卷以外之證據，否則，將與刑
    事訴訟法第260條之再行起訴規定，混淆不清，亦將使法院
    兼任檢察官而有回復「糾問制度」之虞。又法院裁定交付審
    判，即如同檢察官提起公訴使案件進入審判程式，是法院裁
    定交付審判之前提，必須偵查卷內所存證據已符合刑事訴訟
    法第251條第1項規定「足認被告有犯罪嫌疑」之情形，亦即
    該案件已經跨越起訴門檻，始應為交付審判之裁定。倘該案
    件須另行蒐證偵查，始能判斷應否交付審判者，因交付審判
    之審查制度，並無如同再議制度得為發回原檢察官續行偵查
    之設計，法院即應依同法第258條之3第2項前段規定，以聲
    請無理由裁定駁回。
四、次按犯罪事實應依證據認定之，無證據不得認定犯罪事實，
    刑事訴訟法第154條第2項定有明文。次按事實之認定，應憑
    證據，如未能發現相當證據，或證據不足以證明，自不能以
    推測或擬制之方法，為裁判基礎（最高法院40年台上字第86
    號原判例意旨參照）。又告訴人之告訴，係以使被告受刑事
    訴追為目的，是其陳述是否與事實相符，仍應調查其他證據
    以資審認；認定不利於被告之事實須依積極證據，苟積極證
    據不足為不利於被告事實之認定時，即應為有利於被告之認
    定，更不必有何有利之證據（最高法院52年台上字第1300號
    原判例、61年台上字第3099號原判例、30年上字第816號原
    判例可資參照）。經查：
　㈠原不起訴處分書係就被告、王啟萌涉嫌與徐漢城共同犯刑法
    第321條第1項第1款、第3款三人以上侵入住宅竊盜罪嫌，以
    證據不足認定被告、王啟萌之犯罪嫌疑而為不起訴處分，聲
    請人聲請再議後，經高檢署檢察長就王啟萌部分，因聲請人
    未對其提起告訴而聲請再議不合法，就被告部分，則認為其
    竊盜之犯罪嫌疑不足而駁回再議之聲請等情，經本院調閱卷
    宗確認無訛。則原不起訴處分書、高檢署處分書僅就被告涉
    嫌刑法第321條第1項第1款、第3款三人以上侵入住宅竊盜罪
    嫌予以不起訴處分、駁回再議之聲請，而未就被告涉嫌刑法
    第306條侵入住宅罪嫌予以偵辦，依據前揭說明，本院就被
    告是否構成侵入住宅罪嫌自無從置喙，否則將使法院兼任檢
    察官而有回復「糾問制度」之虞，有違交付審判制度之立法
    意旨。
　㈡聲請人以監視器錄影畫面可知，被告於案發前進出聲請人居
    所，而認被告竊取其居所之磁扣，並交付共犯徐漢城遂行其
    竊盜犯行云云。查被告於警詢、偵查中固不否認於案發前即
    110年9月6日1時42分許至聲請人居所之事實，惟堅決否認有
    何竊取聲請人磁扣之行為，而徐漢城已於偵查中具結證稱：
    被告並未交付聲請人居處之磁扣給我等語（見110年度偵字
    第38272號卷第266頁），且經警方進行聲請人住處現場勘察
    採證，並未採獲被告之指紋，亦未檢出與被告相符之DNA-ST
    R，有桃園市政府警察局桃園分局110年11月29日桃警分刑字
    第1100073548號函暨其所檢附之初步現場勘察報告、內政部
    警政署刑事警察局111年1月3日刑生字第1108000697號鑑定
    書各乙份在卷足參（見110年度偵字第40437號卷第229至232
    頁、110年度偵字第38272號卷第281至303頁）。再者，聲請
    人於警詢中陳稱：110年9月6日被告至其居所，有向其借磁
    扣，被告下去一下就回來，30分鐘後我把磁扣回收，當她面
    放進抽屜，後來我去換衣服離開房間，當日凌晨3時許買完
    東西後，我與被告去她朋友家，被告先去其他地方牽車，但
    我先離開去其他地方打牌，直到9月8日3時許回家，發現家
    裡亂糟糟才發現遭小偷等語（見110年度偵字第38272號卷第
    63至64頁），則聲請人於案發前與被告一起出門離開其居所
    ，之後再獨自一人返回居所，其搭乘電梯、開啟大門均需以
    磁扣啟動或開啟，被告有何機會在聲請人未發現之情況下竊
    取其磁扣，亦屬有疑。是本案尚難僅憑被告曾於案發前至聲
    請人居所之事實，逕予推論被告有竊取聲請人居所磁扣之行
    為，更遑論其將竊得之磁扣提供共犯徐漢城使用，故在無其
    他積極證據足資佐證之情形下，實難僅憑聲請人單一指訴，
    即遽為不利被告之認定。
五、綜上所述，聲請人聲請交付審判之意旨所指被告涉有竊盜罪
    嫌所指各節，或業經原檢察官查明，或屬聲請人個人之主觀
    意見，業據原不起訴處分書及高檢署處分書指駁，且敘明理
    由及其所憑證據，依上開本院之認定，該等認定尚無違背經
    驗法則或論理法則之情事，是依前揭規定，原不起訴處分書
    及高檢署處分書以被告犯罪嫌疑不足，分別予以不起訴處分
    及駁回再議之聲請，認事用法均無不當，被告被訴竊盜罪嫌
    ，容未能達到跨越應起訴門檻之證明程度，本件聲請為無理
    由，應予駁回。
六、據上論斷，依刑事訴訟法第258條之3第2項前段，裁定如主
    文。　　
中　　華　　民　　國　　111 　年　　12　　月　　6　　日
            刑事第十四庭  審判長  法  官      江德民
                                  法  官      吳天明
                                  法  官      劉得為
以上正本證明與原本無異。
不得抗告。
　　　　　　　　　　　　　　　    書記官　    林思妤
中　　華　　民　　國　　111 　年　　12　　月　　7 　　日